【裁判字號】    99,簡上,198
【裁判日期】    991029
【裁判案由】    竊盜
【裁判全文】
臺灣基隆地方法院刑事判決             99年度簡上字第198號
公  訴  人  臺灣基隆地方法院檢察署檢察官
上  訴  人
即  被  告  林朝養
上列上訴人即被告因竊盜案件，不服本院99年度基簡字第1078號
，民國99年7 月30日第一審簡易判決（聲請簡易判決處刑案號：
臺灣基隆地方法院檢察署99年度偵字第2890號），提起上訴，本
院管轄第二審之合議庭判決如下：
    主  文
上訴駁回。
林朝養緩刑伍年。
    事實及理由
一、本案經本院審理結果，認第一審以上訴人即被告（下稱被告
    ）林朝養係犯刑法第321 條第1 項第3 款之攜帶兇器竊盜罪
    ，並依刑事訴訟法第449 條第2 項、第454 條第2 項，刑法
    第321 條第1 項第3 款、第41條第1 項前段，判處有期徒刑
    6 月，如易科罰金，以新台幣1,000 元折算1 日，其認事用
    法及量刑均無不當，應予維持，並引用第一審判決書及檢察
    官聲請簡易判決處刑書記載之事實、證據、理由及應適用之
    法條（詳如附件）。被告雖以其因經濟困頓，一時失慮，始
    犯下本案，犯後已知錯誤，請求從輕量刑等語資為上訴理由
    ，然如前所述，本件原審認事用法及量刑既無不當，被告上
    訴指摘原判決即有未洽，是被告上訴即核為無理由，應予駁
    回。
二、末查，被告前因違反水土保持法案件，經本院以85年度訴字
    第66號判決判處有期徒刑6 月，其不服提起上訴，經臺灣高
    等法院以85年度上訴字第4256號判決駁回其上訴確定；又因
    賭博及違反麻醉藥品管理條例案件，經本院以86年度訴字第
    278 號判決各判處有期徒刑10月、3 月，應執行有期徒刑1
    年確定。其於民國86年6 月2 日入監接續執行，87年2 月20
    日假釋出監並付保護管束，87年11月3 日保護管束期滿，所
    受假釋之宣告未經撤銷，未執行之刑以已執行論，而視為執
    行完畢，且其於上開徒刑執行完畢後，5 年以內未曾因故意
    犯罪受有期徒刑以上刑之宣告，有本院卷附臺灣高等法院被
    告前案紀錄表1 份在卷可參，參酌被害人鍾石德業領回失竊
    財物，且觀諸被告前案紀錄表，被告自91年5 月間觀察勒戒
    執行完畢釋放後，即未再有觸法之行為，可見其已知悔過，
    再斟酌其係50餘歲之人，有前案紀錄，在現今社會不景氣之
    情形下，工作確實難覓，是其所供因經濟困頓，始犯下本件
    竊盜案等語，可以採信，因認被告犯罪之動機尚情有可原，
    且觀諸被告於本院審理時表達深切悔悟之意，信被告經此教
    訓，當知所警惕，而無再犯之虞，因認對被告宣告之刑以暫
    不執行為適當，爰併予宣告緩刑5年，以啟自新。
據上論斷，應依刑事訴訟法第455 條之1 第1 項、第3 項、第368
條、第373 條，刑法第74條第1 項第2 款，判決如主文。
本案經檢察官李辛茹到庭執行職務。
中    華    民    國    99    年    10    月    29    日
                  刑事第二庭審判長法  官  王福康
                                  法  官  羅貞元
                                  法  官  劉桂金
以上正本證明與原本無異。
本件判決不得上訴。
中    華    民    國    99    年    10    月    29    日
                                  書記官  劉如純
附件：
臺灣基隆地方法院刑事簡易判決        99年度基簡字第1078號
聲  請  人  臺灣基隆地方法院檢察署檢察官
被      告  林朝養  男  55歲（民國○○年○月○○日生）
                    身分證統一編號：Ｚ000000000號
                    住基隆市七堵區○○○路72號
                    居基隆市○○區○○街1巷3號2樓
上列被告因竊盜案件，經檢察官聲請簡易判決處刑（99年度偵字
第2890號），本院判決如下：
    主  文
林朝養攜帶凶器竊盜，處有期徒刑陸月，如易科罰金，以新臺幣
壹仟元折算壹日。
    犯罪事實及理由
一、本件犯罪事實、證據，均引用檢察官聲請簡易判決處刑書（
    『下稱：聲請書』）之記載外（詳如附件），並補充及更正
    如下：
  (一)聲請書犯罪事實欄第2 至4 行所載「以自備客觀上足資為兇
    器之氧氣乙炔為工具，竊取臺灣鐵路局八堵工務所所有之角
    鐵8 支」更正為「以其向友人所借用之客觀上足以對人之生
    命、身體造成危險之兇器氧氣乙炔電焊切割機為工具，以燒
    割之方式，竊取臺灣鐵路局八堵工務所所有之角鐵8 支」。
  (二)證據部分補充：現場及扣押物照片共7幀。
二、論罪科刑：
  (一)查被告持以竊盜之氧氣乙炔電焊切割機，既足以切割堅硬之
    角鐵，自足以對人之生命、身體造成危險，顯為兇器無疑，
    是核被告所為，係犯刑法第321 條第1 項第3 款之加重竊盜
    罪。
  (二)本院審酌被告正值壯年，不思以己力賺取財物，徒思以竊盜
    方式快速獲取財物，侵犯他人財產權，行為甚為不該，惟慮
    其行為手段平和，所生危害非重，兼衡其犯罪動機、目的，
    暨其犯後坦承犯行等一切情狀，量處如主文所示之刑，併諭
    知易科罰金之折算標準，以示懲儆。扣案之氧氣乙炔電焊切
    割機1 組，為被告友人所有之物，業據被告供明在卷，核非
    被告所有之物，爰不予宣告沒收。
三、依刑事訴訟法第449 條第2 項、第454 條第2 項，刑法第
    321 條第1 項第3 款、第41條第1 項前段，逕以簡易判決處
    刑如主文。
四、如不服本判決，應於判決送達後10日內，向本院提出上訴狀
    。
中    華    民    國    99    年    7     月    30    日
                  基隆簡易庭法  官  周霙蘭
以上正本證明與原本無異。
如不服本判決，應於判決送達後10日內，向本院提出上訴書狀，
敘述上訴理由，上訴於本院合議庭，並按他造當事人之人數附具
繕本。
中    華    民    國    99    年    7     月    30    日
                            書記官  莊智凱
附錄論罪法條：
中華民國刑法第321條
（加重竊盜罪）
犯竊盜罪而有左列情形之一者，處 6 月以上、 5 年以下有期徒
刑：
一、於夜間侵入住宅或有人居住之建築物、船艦或隱匿其內而犯
    之者。
二、毀越門扇、牆垣或其他安全設備而犯之者。
三、攜帶兇器而犯之者。
四、結夥三人以上而犯之者。
五、乘火災、水災或其他災害之際而犯之者。
六、在車站或埠頭而犯之者。
前項之未遂犯罰之。
附件：
臺灣基隆地方法院檢察署檢察官聲請簡易判決處刑書
                                      99年度偵字第2890號
    被      告  林朝養  男  55歲（民國○○年○月○○日生）
                        住基隆市○○區○○街1巷3號2樓
                        國民身分證統一編號：Ｚ000000000號
上列被告因竊盜案件，已經偵查終結，認為宜聲請以簡易判決處
刑，茲敘述犯罪事實及證據並所犯法條如下：
        犯罪事實
一、林朝養意圖為自己不法之所有，於民國99年6 月12日凌晨3
    時20分許，在基隆市○○區○○街鐵道旁，以自備客觀上足
    資為兇器之氧氣乙炔為工具，竊取臺灣鐵路局八堵工務所所
    有之角鐵8 支（重約300公斤，價值新臺幣1萬5000元），得
    手後正欲以承租之自小貨車載運上開角鐵離去之際，為巡邏
    員警當場查獲，並扣得角鐵8 支、氧氣乙炔工具（含瓦斯鋼
    瓶2瓶、瓦斯管1條、切割器1個）。
二、案經基隆市警察局第三分局報告偵辦。
            證據並所犯法條
一、上開犯罪事實，業據被告林朝養於本署偵查中供承不諱，核
    與被害人鍾石德指訴之情節相符，且有贓物認領保管單、扣
    案氧氣乙炔工具（含瓦斯鋼瓶2 瓶、瓦斯管1條、切割器1
    個）在卷可資佐證，被告犯嫌堪以認定。
二、核被告所為係犯刑法第321 條第1 項第3 款加重竊盜罪嫌。
三、依刑事訴訟法第451 條第1 項聲請逕以簡易判決處刑。
    此  致
臺灣基隆地方法院基隆簡易庭
中    華    民    國    99    年    6     月    21    日
                              檢察官  何  治  蕙
本件正本證明與原本無異
中    華    民    國    99    年    6     月    22    日
                              書記官  陳  亭  屹
附錄本案所犯法條全文：
中華民國刑法第320條第1項
意圖為自己或第三人不法之所有，而竊取他人之動產者，為竊盜
罪，處5  年以下有期徒刑、拘役或 5 百元以下罰金。
附記事項：本件係依刑事訴訟法簡易程式辦理，法院簡易庭得不
傳喚被告、輔佐人、告訴人、告發人等出庭即以簡易判決處刑；
被告、被害人、告訴人等對告訴乃論案件如已達成民事和解而要
撤回告訴或對非告訴乃論案件認有受傳喚到庭陳述意見之必要時
，請即另以書狀向簡易法庭陳述或請求傳訊。

司法院資訊處製作；財團法人民間司法改革基金會備份。
